---
output: github_document
---

<!-- README.md is generated from README.Rmd. Please edit that file -->

```{r, include = FALSE}
knitr::opts_chunk$set(
  collapse = TRUE,
  comment = "#>"
)

library(magrittr)

main_repo <- "main-r4ds-1"
turma <- "202010-r4ds-1"
```

## Configuração inicial

#### Passo 1: Instalar pacotes

```{r, eval=FALSE}
install.packages("remotes")

# instalar pacote da Curso-R
remotes::install_github("curso-r/CursoR")

```



#### Passo 2: Criar um projeto do RStudio

Faça um projeto do RStudio para usar durante todo o curso e em seguida abra-o.

```{r, eval = FALSE}
install.packages("usethis")
usethis::create_project("caminho_ate_o_projeto/nome_do_projeto")
```

#### Passo 3: Baixar o material

Certifique que você está dentro do projeto criado no passo 2 e rode o código abaixo.

**Observação**: Assim que rodar o código abaixo, o programa vai pedir uma escolha de opções. Escolha o número correspondente ao curso de R para Ciência de Dados 1!

```{r, eval=FALSE}
# Baixar ou atualizar material do curso
CursoR::atualizar_material()
```


## Trabalhos premiados


```{r, echo = FALSE}

nome_pasta <- "trabalho_final/"

tibble::tibble(
  arquivo_html = list.files(nome_pasta, pattern = ".html"),
  arquivo_pdf = list.files(nome_pasta, pattern = ".pdf"),
  link_html = paste0("https://curso-r.github.io/", turma, "/", nome_pasta, arquivo_html),
  link_pdf = paste0("https://curso-r.github.io/", turma, "/", nome_pasta, arquivo_pdf)
)  %>%
  dplyr::mutate(
    nome = stringr::str_replace(arquivo_html, "_", " "),
    nome = stringr::str_replace(nome, ".html", ""),
    link_html = glue::glue("<a href='{link_html}'> HTML</a>"),
    link_pdf = glue::glue("<a href='{link_pdf}'> PDF</a>")   
                
                ) %>% 
  dplyr::relocate(nome) %>% 
  dplyr::select(-arquivo_html, -arquivo_pdf) %>% 
  
  dplyr::arrange(dplyr::desc(nome)) %>% 
  knitr::kable(col.names = c("Nome", "Relatório em HTML", "Relatório em PDF"))
  

```

## Slides

```{r, echo = FALSE}
knitr::kable(
  tibble::tibble(
    slide = CursoR:::list_github_files(main_repo, "slides/", "html"),
    link = paste0("https://curso-r.github.io/", main_repo, "/", slide)
  ) %>% 
    dplyr::filter(!stringr::str_detect(slide, "_files/"))
  %>% 
  dplyr::mutate(
    slide_pdf = CursoR:::list_github_files(main_repo, "slides/", "pdf"),
    link_pdf = paste0("<a href='https://curso-r.github.io/", main_repo, "/", slide_pdf, "'> PDF </a>")
  ) %>% 
    dplyr::select(-slide_pdf),
  
  col.names = c("Slide", "Link", "Link em PDF")
) 
```

## Scripts usados em aula

```{r, echo = FALSE}
nome_pasta <- "exemplos_de_aula/"
knitr::kable(
  tibble::tibble(
    script = list.files(nome_pasta, pattern = ".R"),
    link = paste0("https://curso-r.github.io/", turma, "/", nome_pasta, script)
  )
)
```


